【裁判字號】    95,易,1417
【裁判日期】    950830
【裁判案由】    竊盜
【裁判全文】
臺灣板橋地方法院刑事判決              95年度易字第1417號
公  訴  人  臺灣板橋地方法院檢察署檢察官
被      告  乙○○
上列被告因竊盜案件，經檢察官提起公訴（95年度偵字第12674
號），本院以簡式審判程序審理，判決如下：
    主  文
乙○○攜帶兇器竊盜，處有期徒刑陸月，如易科罰金，以銀元參
佰元（即新臺幣玖佰元）折算壹日。扣案之十字型起子壹支，沒
收之。
    事  實
一、乙○○前於民國92年間因恐嚇取財案件，經臺灣基隆地方法
    院以92年度訴字第119 號判處有期徒刑6 月，如易科罰金以
    銀元300 元折算1 日，緩刑3 年，並於92年5 月15日確定。
    詎於上開緩刑期間內，基於意圖為自己不法所有之犯意，於
    95年5 月3 日15時許，在臺北縣土城市○○路71號前，持其
    所有、客觀上可供兇器使用之十字型起子1 支，將甲○○所
    有、車號K5-8026 號自用小客車之號牌2 面拆下，以此手法
    ，竊取該號牌2 面。得手後，將所竊得之號牌2 面懸掛在自
    己使用已遭吊銷牌照之車號HZ-4405 號自用小客車（車籍登
    記為乙○○之父楊江永福所有）上。嗣於95年5 月11日23時
    許，乙○○駕駛上開懸掛竊得號牌之自用小客車，行經臺北
    市○○○路與哈密街口，為警攔停查獲，並扣得乙○○所有
    、供其實施上開竊行所用之十字型起子1 支。
二、案經臺北市政府警察局大同分局報請臺灣板橋地方法院檢察
    署檢察官偵查起訴。本院於準備程序進行中，被告就被訴事
    實為有罪之陳述，經告知簡式審判程序之旨，並聽取當事人
    之意見後，本院合議庭裁定由受命法官獨任進行簡式審判程
    序。
    理  由
一、認定犯罪事實之依據：
    上揭事實，迭據被告乙○○於警詢、偵訊及本院審理時坦承
    不諱，核與告訴人甲○○於警詢時指訴之情節相符，且有十
    字型起子1 支扣案可證，並有贓物認領保管單、車牌遺失電
    腦輸入單、車輛車牌失竊作業－查獲車牌認可資料、車籍作
    業系統－查詢認可資料各1 件及查獲照片3 幀附卷可稽，足
    以擔保被告之自白確與事實相符。本案事證甚為明確，被告
    犯行堪予認定，應依法論科。
二、新舊法之比較適用：
    被告行為後，刑法修正條文於95年7 月1 日施行，修正後刑
    法第2 條第1 項規定：「行為後法律有變更者，適用行為時
    之法律。但行為後之法律有利於行為人者，適用最有利於行
    為人之法律。」係規範行為後法律變更所生新舊法律比較適
    用之準據法，於新法施行後，應適用修正後刑法第2 條第1
    項之規定，為「從舊從輕」之比較（最高法院95年第8 次刑
    事庭會議決議參照）。經查：本件符合易科罰金之要件，而
    被告行為時之修正前刑法第41條第1 項前段規定：「犯最重
    本刑為5 年以下有期徒刑以下之刑之罪，而受6 個月以下有
    期徒刑或拘役之宣告，因身體、教育、職業、家庭之關係或
    其他正當事由，執行顯有困難者，得以1 元以上3 元以下折
    算1 日，易科罰金。」又依當時仍適用之罰金罰鍰提高標準
    條例第2 條規定（現已刪除），應就其原定數額提高為100
    倍折算1 日，是被告行為時之易科罰金折算標準，應以銀元
    100 元以上300 元以下折算1 日，經折算為新臺幣後，應以
    新臺幣300 元以上900 元以下折算1 日。至於修正後之刑法
    第41條第1 項前段則規定：「犯最重本刑為5 年以下有期徒
    刑以下之刑之罪，而受6 個月以下有期徒刑或拘役之宣告者
    ，得以新臺幣1 千元、2 千元或3 千元折算1 日，易科罰金
    。」經比較新舊法結果，修正後之規定未較為有利於被告，
    依刑法第2 條第1 項前段規定，自應適用行為時之舊法即修
    正前之規定。又從刑附屬於主刑，除法律有特別規定者外，
    依主刑所適用之法律（最高法院95年第8 次刑事庭會議決議
    參照），故本件扣案物依刑法總則所為之沒收，亦應一體適
    用主刑所適用之舊法規定，合先敘明。
三、論罪科刑及沒收：
    查扣案之十字型起子1 支，主要結構為金屬材質，質地堅硬
    ，前緣尖銳，並有把手可供握取，持以揮刺，顯足以危害人
    之生命、身體安全，具有客觀上之危險性等情，業經本院當
    庭勘驗屬實（見本院95年8 月23日簡式審判筆錄第2 、3 頁
    ），自屬兇器無疑。是核被告所為，係犯刑法第321 條第1
    項第3 款之攜帶兇器加重竊盜罪。爰審酌被告因自己使用之
    自用小客車牌照遭吊銷，乃竊取他人車牌以安裝使用之犯罪
    動機、所竊財物之經濟價值尚非甚鉅、對於被害人之損害亦
    非無法彌補，且被告犯後自始至終均坦承犯行，態度尚屬良
    好等一切情狀，從輕量處如主文所示之刑，並依修正前刑法
    第41條第1 項前段諭知如易科罰金之折算標準，以示懲儆。
    扣案之十字型起子1 支，為被告所有，供其實施本件犯罪所
    用，業據被告供承在卷，爰一體適用主刑所適用之舊法，即
    修正前刑法第38條第1 項第2 款規定宣告沒收之。
據上論斷，應依刑事訴訟法第273 條之1 第1 項、第299 條第1
項前段，刑法第321 條第1 項第3 款、第2 條第1 項前段，修正
前第41條第1 項前段、第38條第1 項第2 款，修正前罰金罰鍰提
高標準條例第2 條，判決如主文。
本案經檢察官沈志成到庭執行職務。
中    華    民    國    95    年    8     月    30    日
                  刑事第十六庭  法  官  朱嘉川
以上正本證明與原本無異。
如不服本判決，應於判決送達後10日內，向本院提出上訴狀。
中    華    民    國    95    年    8     月    30    日
                                書記官  林惠齡
附錄本案論罪科刑法條全文：
中華民國刑法第321 條：
犯竊盜罪而有左列情形之一者，處6月以上、5年以下有期徒刑：
一  於夜間侵入住宅或有人居住之建築物、船艦或隱匿其內而犯
    之者。
二  毀越門扇、牆垣或其他安全設備而犯之者。
三  攜帶兇器而犯之者。
四  結夥三人以上而犯之者。
五  乘火災、水災或其他災害之際而犯之者。
六  在車站或埠頭而犯之者。
前項之未遂犯罰之。


司法院資訊處製作；財團法人民間司法改革基金會備份。
